臺灣臺南地方法院刑事判決　
111年度訴字第867號
公  訴  人  臺灣臺南地方檢察署檢察官
被      告  王聖雄



                    （現於法務部○○○○○○○○○○○執行中）
指定辯護人  本院公設辯護人  林宜靜  
上列被告因違反毒品危害防制條例案件，經檢察官提起公訴（11
1年度偵字第14731號、111年度偵字第16742號），本院判決如下
：
    主  文
王聖雄犯如附表編號1至2所示之罪，各處如附表編號1至2所示之
宣告刑及沒收。
    犯罪事實
一、王聖雄明知甲基安非他命為毒品危害防制條例第二條第二項
    第二款公告列管之第二級毒品，不得非法持有、販賣，竟基
    於販賣第二級毒品甲基安非他命營利之犯意，以LINE通訊軟
    體與陳進明聯絡後，於附表編號1至2所示時地，販賣各如附
    表編號1至2所示金額、數量之第二級毒品甲基安非他命與陳
    進明。嗣經警於民國111年6月12日13時45分許，持本院核發
    之搜索票，前往王聖雄友人李柔嬋位於臺南市○○區○○街000
    巷0號之住處執行搜索，當場在王聖雄身上及側背包內扣得
    甲基安非他命11包、K盤1個、電子磅秤1臺、現金新臺幣(下
    同)14,750元、IPHONE 7 PLUS(內含0000000000門號SIM卡1
    張）、IPHONE 8行動電話各1支；另於上址2樓房間置物箱內
    扣得毒品咖啡包6包(灰色包裝5包、粉紅色1包，均檢出第三
    級毒品Mephedrone成分)；於2樓外陽台茶几下方查扣甲基安
    非他命1包、電子磅秤1臺、分裝夾鏈袋2包、安非他命吸食
    器1組等物。
二、案經臺南市政府警察局第六分局報請臺灣臺南地方檢察署檢
    察官偵查起訴。
    理  由
一、證據能力部分：
　　按被告以外之人於審判外之陳述，雖不符刑事訴訟法第159
    條之1至第159條之4之規定，而經當事人於審判程序同意作
    為證據，法院審酌該言詞陳述或書面陳述作成時之情況，認
    為適當者，亦得為證據。又當事人、代理人或辯護人於法院
    調查證據時，知有第159條第1項不得為證據之情形，而未於
    言詞辯論終結前聲明異議者，視為有前項之同意，同法第15
    9條之5亦有明定。經查，本案據以認定犯罪事實之供述證據
    ，公訴人、被告王聖雄及辯護人於本院言詞辯論終結前均未
    爭執其證據能力，經審酌其作成並無違法、不當或顯不可信
    之情形，依刑事訴訟法第159條之5之規定，自有證據能力；
    至其他非供述證據部分，與本案事實具自然關聯性，且非公
    務員違背法定程序或經偽造、變造等須證據排除之情事所取
    得，依同法第158條之4規定反面解釋，亦具證據能力，先予
    敘明。
二、認定犯罪事實所憑證據及理由：
(一)上開犯罪事實，業經被告於警詢、偵查及本院審理中均坦承
    不諱，核與證人陳進明、陳冠華於警詢及偵查中所證述之情
    節相符，且有本院111年聲搜字第604號搜索票、臺南市政府
    警察局第六分局搜索、扣押筆錄、扣押物品目錄表、搜索現
    場及扣案物品照片(見警卷第29至41、53至72頁)、111年3月
    28日21時43分許至21時51分許之監視器錄影畫面翻拍照片(
    見警卷第89至103頁)、證人陳進明與陳冠華間之MESSENGER
    對話紀錄(見警卷第105頁)、被告與陳進明間之LINE對話紀
    錄(見警卷第107至129頁)、111年3月29日14時6分許之監視
    器錄影畫面翻拍照片(見警卷第131至139頁)附卷可稽。此外
    ，並有被告供本件販賣第二級毒品聯絡使用之IPHONE 7 PLU
    S行動電話1支、0000000000門號SIM卡1張扣案可資佐證，堪
    認被告上開自白確與事實相符。
(二)按販賣毒品非可公然為之，亦無公定價格，各次買賣之價格
    ，當亦各有差異，隨供需雙方之資力、關係之深淺、需求之
    數量、貨源之充裕與否、販賣者對於資金之需求如何及殷切
    與否，以及政府查緝之態度，進而為各種不同之風險評估，
    而為機動性之調整，是其價格標準，自非一成不變，且販賣
    者從各種「價差」或「量差」或係「純度」謀取利潤方式，
    或有差異，然其所圖利益之非法販賣行為目的，則屬相同，
    並無二致。衡以近年來毒品之濫用，危害國民健康與社會安
    定日益嚴重，治安機關對於販賣或施用毒品之犯罪行為，無
    不嚴加查緝，各傳播媒體對於政府大力掃毒之決心亦再三報
    導，已使毒品不易取得且物稀價昂，則被告若非可藉以從中
    營利，自無平白費時、費力，並甘冒被他人供出來源或遭檢
    警查緝法辦之危險與陳進明為如附表編號1至2所示之有償毒
    品交易，堪認被告確有營利之意圖無訛。
(三)綜上所述，本件事證明確，被告前揭販賣第二級毒品之犯行
    洵堪認定，自應依法論科。
三、論罪科刑：
(一)核被告如附表編號1至2所為，均係犯毒品危害防制條例第4
    條第2項之販賣第二級毒品罪。被告持有第二級毒品之低度
    行為，分別為其各次販賣第二級毒品之高度行為所吸收，均
    不另論罪。其先後2次販賣第二級毒品甲基安非他命犯行，
    犯意各別，行為互殊，應予分論併罰。
(二)被告於偵查及本院審理中均自白如附表編號1至2所示之販賣
    第二級毒品犯行，合於毒品危害防制條例第17條第2項減輕
    其刑之要件，爰依上開規定，各減輕其刑。
(三)偵查機關並未有因被告之供述而查獲其他正犯或共犯之情形
    ，有臺灣臺南地方檢察署111年10月14日南檢文信111偵1473
    1字第11190730530號函、臺南市政府警察局第六分局111年1
    0月18日南市警六偵字第1110612486號函及檢附之職務報告
    附卷可稽（見本院卷第147頁、第149至153頁），是本件自
    無毒品條例第17條第1項減輕或免除其刑規定之適用，附此
    敘明。　　
(四)刑法第59條之酌量減輕其刑，必須犯罪另有特殊之原因與環
    境等等，在客觀上足以引起一般同情，認為即予宣告法定最
    低度刑期猶嫌過重者，始有其適用。而持有、販賣毒品本為
    法之所禁，染毒更令人捨身敗家，毒品危害防制條例之特別
    法制定本旨即在遏止毒品擴散，被告明知甲基安非他命為毒
    品危害防制條例列管之第二級毒品，除戕害施用者之身心健
    康外，復因毒品施用者為取得購買毒品所需之金錢，而衍生
    家庭、社會治安等問題，此為眾所周知之事，詎被告為圖私
    利，從事本件販賣第二級毒品犯行，所為對於國人身心健康
    及社會秩序，已造成極大之危害，影響非微，所為甚屬可議
    ，是依本案客觀犯行與被告主觀惡性加以考量，難認有何特
    殊之原因與環境足以引起一般同情，況被告所為本案2次販
    賣第二級毒品犯行，已分別依毒品危害防制條例第17條第2
    項規定減輕其刑，業如前述，是本案尚無情輕法重而在客觀
    上足以引起一般同情並顯可憫恕之處，自無適用刑法第59條
    規定酌減其刑之餘地。
(五)爰審酌被告有施用及轉讓甲基安非他命之前案紀錄，有臺灣
    高等法院被告前案紀錄表附卷足憑，猶無視毒品對於人體健
    康之戕害及國家杜絕毒品之禁令，而為本件販賣第二級毒品
    甲基安非他命之犯行，足令購買毒品者沉迷毒癮無法自拔，
    助長施用毒品歪風，甚至引發各式犯罪，於社會治安及國民
    健康，均有相當負面影響，行為實有不當；惟念被告犯後坦
    承犯行，已有悔改之意，兼衡被告各次販賣之甲基安非他命
    數量、價額，暨被告自述之智識程度、家庭經濟狀況等一切
    情狀，分別量處如主文所示之刑。
(六)按數罪併罰之案件，如能俟被告所犯數罪全部確定後，於執
    行時，始由該案犯罪事實最後判決之法院所對應之檢察署檢
    察官，聲請該法院裁定之，無庸於每一案判決時定其應執行
    刑，則依此所為之定刑，不但能保障被告(受刑人)之聽審權
    ，符合正當法律程序，更可提升刑罰之可預測性，減少不必
    要之重複裁判，避免違反一事不再理原則情事之發生(最高
    法院刑事大法庭110年度台抗大字第489號裁定意旨參照)。
    被告所犯本案2罪雖為數罪併罰之案件，惟辯護人於審理中
    表示被告除本案外尚涉犯毒品危害防制條例案件未判決確定
    (見本院卷第175至176頁)，而考量上開案件有與本案合併定
    應執行刑之可能，爰參酌最高法院上開裁定意旨，不於本案
    就被告所犯上開各罪合併定應執行刑，附此敘明。
四、沒收部分：
(一)扣案之IPHONE 7 PLUS行動電話1支、0000000000門號SIM卡1
    張，係被告持以供本案販賣第二級毒品犯行所用之物，除據
    被告陳明外，並有前揭LINE對話紀錄可資佐證，不問屬於犯
    罪行為人與否，均應依毒品危害防制條例第19條第1項規定
    ，於被告附表編號1、2所示各次販賣第二級毒品罪之主文項
    下宣告沒收。
(二)如附表編號1、2所示未扣案之各次販賣第二級毒品價額，為
    被告之犯罪所得，且未據扣案，均應依刑法第38條之1第1項
    、第3項規定，於附表編號1至2所示各次販賣第二級毒品罪
    之主文項下宣告沒收，於全部或一部不能沒收或不宜執行沒
    收時，追徵其價額。
(三)警員對被告實施搜索扣得之第二級毒品甲基安非他命12包、
    K盤1個、電子磅秤2臺、現金14,750元、IPHONE 8行動電話1
    支、毒咖啡包6包(灰色包裝5包、粉紅色1包，均檢出第三級
    毒品Mephedrone成分)、分裝夾鏈袋2包、安非他命吸食器1
    組等物，並無證據證明與被告前揭販賣第二級毒品之犯行有
    關，自無從於本案中宣告沒收或沒收銷燬之。
據上論斷，應依刑事訴訟法第299條第1項前段，判決如主文。
本案經檢察官黃榮加提起公訴及到庭執行職務。
中　　華　　民　　國　　111 　年　　12　　月　　6 　　日
                  刑事第六庭  審判長法　官　鍾邦久
                                    法  官　黃琴媛
                                    法  官　孫淑玉
以上正本證明與原本無異。
如不服本判決應於收受本判決後20日內向本院提出上訴書狀，並
應敘述具體理由。其未敘述上訴理由者，應於上訴期間屆滿後20
日內向本院補提理由書狀（均須按他造當事人之人數附繕本）「
切勿逕送上級法院」。 
　　　　　　　　　　　　　　　　　  書記官　洪千棻
中　　華　　民　　國　　111 　年　　12　　月　　7 　　日
附錄本案論罪科刑法條：
毒品危害防制條例第4條
製造、運輸、販賣第一級毒品者，處死刑或無期徒刑；處無期徒
刑者，得併科新臺幣3千萬元以下罰金。
製造、運輸、販賣第二級毒品者，處無期徒刑或10年以上有期徒
刑，得併科新臺幣1千5百萬元以下罰金。
製造、運輸、販賣第三級毒品者，處7年以上有期徒刑，得併科
新臺幣1千萬元以下罰金。
製造、運輸、販賣第四級毒品者，處5年以上12年以下有期徒刑
，得併科新臺幣5百萬元以下罰金。
製造、運輸、販賣專供製造或施用毒品之器具者，處1年以上7年
以下有期徒刑，得併科新臺幣1百50萬元以下罰金。
前五項之未遂犯罰之。
附表：
編號 對象  時間 地點 販賣毒品種類、數量、金額及方式 宣告刑及沒收 1 陳進明 111年3月28日21時50分許 臺南市○○區○○路000號寶島鐘錶行前 雙方以LINE通訊軟體聯繫毒品交易事宜後，由陳冠華於左列時間，駕駛車牌號碼000-0000號自小客車搭載陳進明前往左列地點向王聖雄購買第二級毒品甲基安非他命1包（約1.75公克），並當場給付王聖雄3,500元價金。 王聖雄販賣第二級毒品，處有期徒刑伍年貳月。扣案之IPHONE 7 PLUS行動電話壹支(含0000000000門號SIM卡壹張)，沒收；未扣案販賣第二級毒品所得新臺幣參仟伍佰元沒收，於全部或一部不能沒收或不宜執行沒收時，追徵其價額。 2 陳進明 111年3月29日14時6分許 臺南市○○區○○路0段00號某彩券行騎樓 雙方以LINE通訊軟體聯繫毒品交易事宜後，由陳進明於左列時間，前往左列地點向王聖雄購買第二級毒品甲基安非他命1包（約2公克），並當場給付王聖雄4,000元價金。 王聖雄販賣第二級毒品，處有期徒刑伍年貳月。扣案之IPHONE 7 PLUS行動電話壹支(含0000000000門號SIM卡壹張)，沒收；未扣案販賣第二級毒品所得新臺幣肆仟元沒收，於全部或一部不能沒收或不宜執行沒收時，追徵其價額。